【裁判字號】    88,交易,268
【裁判日期】    890329
【裁判案由】    過失傷害
【裁判全文】
臺灣板橋地方法院刑事判決                        八十八年度交易字第二六八號
    公  訴  人  臺灣板橋地方法院檢察署檢察官
    被      告  甲○○
右列被告因過失傷害案件，經檢察官提起公訴（八十八年度偵字第五二一九號），本
院判決如左：
    主  文
甲○○從事業務之人，因業務上之過失傷害人，處罰金貳仟元，如易服勞役，以佰
元折算壹日。
    事  實
一、甲○○係上昕國際股份有限公司行銷專員，負責運送貨品予客戶，為從事駕駛業
    務之人，於民國八十七年十一月十八日晚上十時二十二分許，駕駛車號ＢＨ─四
    三四八號自用小貨車，沿台北縣板橋市○○路由板橋往台北方向在快車道上依規
    定行駛，駛至該路二段三八四號前，明知汽車行駛時，駕駛人應注意車前狀況，
    並隨時採取必要之安全措施，而當時係雨天之夜晚、該路段夜間有照明、市區道
    路○○路、視距不良、有快慢車道、道路工程中之柏油路面，並無不能注意之情
    事，竟疏未注意車前狀況，亦未採取必要之安全措施，適有酒後未依規定行走斑
    馬線，而跨越分隔島旁欲穿越文化路之行人乙○○，亦未注意路況，逕行穿越馬
    路，致甲○○於第二快車道撞擊乙○○，致使乙○○被撞後倒地，並受有第一腰
    椎爆裂性骨折及右足腓骨骨折之傷害。甲○○見狀後，隨即於犯罪未發覺前打電
    話報警，而接受裁判。
二、案經被害人乙○○訴由台北縣警察局海山分局報請台灣板橋地方法院檢察署檢察
    官偵查起訴。
    理  由
一、訊據被告甲○○坦承於右揭時地駕車肇事，致告訴人乙○○受傷之事實，核與告
    訴人於警訊及偵查中所述情節相符，並有台北縣警察局道路交通事故調查報告表
    一份、肇事車輛及現場照片共九幀及診斷證明書一紙附卷可佐。
二、被告雖否認有何過失傷害之犯行，辯稱：當日天雨路滑，天色很暗，車流量亦很
    大，其無法預測有人會衝出來，故其並無過失。惟按汽車行駛時，駕駛人應注意
    車前狀況及兩車併行之間隔，隨時採取必要之安全措施，道路交通安全規則第九
    十四條第三項分別定有明文。被告駕駛汽車自應注意遵守前開規定。雖事故發生
    當時係雨天之夜晚、視距不良、為有道路工程中之柏油路面，為上開道路交通事
    故調查表所載。然依上開道路交通事故調查表所載，該路段亦有夜間照明設備，
    而依被告所畫之現場圖，被告撞擊告訴人之地點距離捷運施工處，尚有一段距離
    ，內側第一車道並未封閉。是當時並無不能注意之情事。復參諸被告供稱：其開
    車時僅注意車前及車子的右側，於第二車道撞到告訴人等情，足見被告行經該路
    段時，並未注意第一車道，以致未看見告訴人正穿越馬路由內側第一車道欲行走
    至第二車道，其竟疏未注意車前狀況，亦未採取必要之安全措施，而撞擊告訴人
    ，就本件事故之發生即有過失，台灣省車輛行車事故覆議鑑定委員會亦認告訴人
    在設有分向島禁止行人穿越路段，穿越道路不當，為肇事主因；被告駕駛自用小
    貨車於雨夜未充分注意車前狀況，為肇事次因，有該會八十九年二月十六日府覆
    議字第八八一七四六號函附卷可稽。又被告行為與告訴人被撞受傷間確有相當之
    因果關係，自應負過失傷害罪責。是本件事證明確，被告犯行堪以認定。
二、被告係上昕國際股份有限公司行銷專員，負責運送貨品予客戶，業據其供承在卷
    ，自為從事駕駛業務之人，核其所為係犯刑法第二百八十四條第二項前段之業務
    過失傷害罪。又被告於肇事後犯罪未發覺前，打電話報警，並承認開車撞到人，
    而向有偵查權限之警方自首而受裁判，有台北縣警察局海山分局八十九年二月九
    日北警海刑字第一五八九號函一紙在卷可參，符合刑法第六十二條前段規定，應
    依法減輕其刑。再被告在快速道依規定駕車行駛，因告訴人步行穿越馬路不依規
    定，擅自進入快車道，而致告訴人受傷，被告自得依道路交通管理處罰條例第八
    十六條第二項規定，遞減輕其刑。爰審酌被告過失之程度尚輕，本件車禍發生之
    主要原因係告訴人酒後於車流量大之路段，違規穿越分隔島而造成、告訴人所受
    之傷害、被告及被告之公司已賠償新台幣五萬五千元予告訴人，業據告訴人之妻
    翁淑容於偵查時坦承無訛，及被告犯後態度尚稱良好等一切情狀，量處如主文所
    示之刑，並諭知易服勞役之折算標準，以示懲儆。
據上論斷，應依刑事訴訟法第二百九十九條第一項前段，刑法第二百八十四條第二項
前段、第六十二條前段、第四十二條第二項，道路交通管理處罰條例第八十六條第二
項，罰金罰鍰提高標準條例第一條前段、第二條，判決如主文。
本案經檢察官張慶林到庭執行職務。
中      華      民      國    八十九    年      三      月    二十九    日
                                臺灣板橋地方法院交通法庭
                                    法  官  李世華
右正本證明與原本無異。
如不服本判決，應於判決送達後十日內，向本院提出上訴狀。
                                    書記官  卓聖智
中      華      民      國  八十九    年      三      月     三十一   日
附錄論罪科刑法條：
刑法第二百八十四條
因過失傷害人者，處六月以下有期徒刑、拘役或五百元以下罰金。致重傷者，處一年
以下有期徒刑、拘役或五百元下罰金。
從事業務之人，因業務上之過失傷害人者，處一年以下有期徒刑、拘役或一千元以下
罰金。致重傷者，處三年以下有期徒刑、拘役或二千元以下罰金。


司法院資訊處製作；財團法人民間司法改革基金會備份。
